【裁判字號】    97,簡上,82
【裁判日期】    970515
【裁判案由】    詐欺
【裁判全文】
臺灣臺南地方法院刑事判決              97年度簡上字第82號
上  訴  人  乙○○
即  被  告
上列上訴人即被告因詐欺案件，不服本院於民國96年12月12日96
年度簡字第3877號簡易判決（聲請簡易判決處刑案號：96年度偵
緝字第1766號），提起上訴，被告於本院審理程序進行中，先就
被訴事實為有罪之陳述，經本院管轄之第二審合議庭裁定進行簡
式審判程序，判決如下：
    主    文
原判決撤銷。
乙○○幫助意圖為自己不法之所有，以詐術使人將本人之物交付
，處有期徒刑肆月，如易科罰金，以銀元參佰元即新臺幣玖佰元
折算壹日。
    事    實
一、乙○○基於幫助不詳姓名人士詐騙金錢之不確定故意，於民
    國95年6月23日，在臺南市○○街第一商業銀行前面，將其
    所開設之臺灣郵政股份有限公司麻豆總爺郵局帳號0000000-
    0000000號帳戶之存摺、印章、提款卡及密碼等物，以新臺
    幣（下同）5,000元之代價，交付予真實姓名、年籍不詳之
    詐欺集團成員使用。嗣該真實姓名、年籍不詳之詐欺集團成
    員即撥打電話予甲○○，向甲○○佯稱中獎云云，致甲○○
    不疑有他，陷於錯誤，乃於95年6月29日、30日先後匯款237
    ,600元、50萬元至乙○○所有之上開帳戶內。嗣因甲○○發
    現事有蹊蹺，始知受騙。
二、案經臺南縣警察局麻豆分局報請臺灣臺南地方法院檢察署檢
    察官偵查後聲請以簡易判決處刑。
    理    由
一、本件被告所犯為死刑、無期徒刑、最輕本刑為三年以上有期
    徒刑以外之罪，亦非屬高等法院管轄之第一審案件，其於本
    院審理程序進行中，先就被訴事實為有罪之陳述，經法官告
    知簡式審判程序之旨，並聽取公訴檢察官之意見後，依刑事
    訴訟法第273條之1第1項、第273條之2等規定，裁定進行簡
    式審判程序，且不受同法第159條第1項、第161條之2、第16
    1 條之3、第163條之1及第164條至第170條所規定證據能力
    認定及調查方式之限制，合先敘明。
二、訊據被告對於上揭事實於本院審理時均坦承不諱，核與被害
    人甲○○於警詢時之陳述相符，且有被告上開帳戶之開戶資
    料、查詢已印摺交易詳情及被害人甲○○之匯款執據各1 份
    等在卷可稽，足供擔保被告上開自白之任意性，是本件事證
    明確，被告犯行，堪以認定。
三、原審認本件被告係犯刑法第30條、第339條第1項之幫助詐欺
    罪，犯行明確，而於比較新舊法後，依刑事訴訟法第449條
    第1項前段、第454條第2項，刑法第2條第1項、第339條第1
    項、（修正施行前）第30條、（修正施行前）第41第1項前
    段，（廢止前）罰金罰鍰提高標準條例第2條，刑法施行法
    第1條之1等規定，予以論罪科刑（並不予減刑），原無違誤
    ，然審酌被告於本院行準備及審理程序中，已幡然悔悟，坦
    承全部犯行，並清楚交代犯罪之確實時間、地點，所得利益
    ，且表明是因當時伊太太生病，經濟困難，才會看中華日報
    販賣帳戶，且願賠償被害人甲○○損失，請本院安排調解（
    本院97年3月24日準備程序筆錄第4頁參見），惟於97年4月
    21 日試行調解程序時，因被害人甲○○未到，致無法進行
    調解而未成立（此亦有調解案件進行單1份在卷可稽），故
    本院認原審未及考慮於此，而量處被告有期徒刑5月，稍嫌
    過重，被告上訴意旨認原審量刑過重，非無理由，爰予撤銷
    改判。茲審酌被告素行非惡，並考量其犯罪之動機、目的、
    手段、犯罪所得之利益非多，惟被害人甲○○所受之損失甚
    鉅，暨其前於偵訊時未知坦認犯行，尚飾詞矯卸，浪費訴訟
    資源，然嗣已於審理時知所悔悟，並坦承全部犯行，及考量
    公訴檢察官對被告科刑範圍所表明之意見等一切情狀，量處
    如主文第二項所示之刑，併依修正施行前刑法之規定，諭知
    易科罰金之折算標準。
四、末按本條例施行前，經通緝而未於中華民國96年12月31日以
    前自動歸案接受偵查、審判或執行者，不得依本條例減刑，
    中華民國96年罪犯減刑條例第5條定有明文。查本件被告所
    為前開犯行之犯罪時間雖在96年4月24日以前，但因被告於
    中華民國96年罪犯減刑條例施行（即96年7月16日）前之96
    年1月18日，經臺灣臺南地方法院檢察署以南檢朝偵崇緝字
    第232號通緝書發佈通緝，於96年10月23日為警緝獲，而未
    於前開條例施行後自動歸案接受偵查等情，有前開通緝書、
    撤銷通緝書、臺南市警察局第五分局通緝案件移送書及偵訊
    筆錄各1份在卷可按，是以，依前開法條規定，本件被告不
    得依該條例之規定減刑，併此敘明。
五、據上論斷，應依刑事訴訟法第455之1第1項、第3項、第273
    條之1第1項、第369條第1項前段、第364條，刑法第2條第1
    項前段、第339條第1項、修正施行前刑法第30條、第41第1
    項前段，廢止前罰金罰鍰提高標準條例第2條，刑法施行法
    第1條之1，判決如主文。
本案經檢察官丙○○到庭執行職務。
中    華    民    國    97    年    5     月    15    日
                  刑事第十庭  審判長法  官  陳欽賢
                                    法  官  陳賢德
                                    法  官  林臻嫺
以上正本證明與原本無異。
本件不得上訴。
                                    書記官  許悉愛
中    華    民    國    97    年    5     月    16    日
附錄法條
中華民國刑法第339條第1項
意圖為自己或第三人不法之所有，以詐術使人將本人或第三人之
物交付者，處5年以下有期徒刑、拘役或科或併科1千元以下罰金
。


司法院資訊處製作；財團法人民間司法改革基金會備份。
